臺灣南投地方法院民事裁定
110年度亡字第11號
聲  請  人  洪萬貴  

相  對  人
即  失蹤人  洪主明  

上列聲請人因聲請宣告失蹤人洪主明死亡事件，本院裁定如下：
    主  文
一、准對失蹤人洪主明（男，民國00年00月00日生，身分證統一
    編號：Z000000000號，原住南投縣○○鄉○○村○○巷00號）為宣
    告死亡之公示催告。
二、該失蹤人洪主明應於本公示催告公告之翌日起7個月內，向
    本院陳報現尚生存，如不陳報，本院將宣告其為死亡。
三、無論何人，凡知該失蹤人洪主明之生死者，均應於上開期間
    內，將其所知之事實，陳報本院。
    理  由
一、按失蹤人失蹤滿7年後，或失蹤人為80歲以上者，於失蹤滿3
    年後，或失蹤人為遭遇特別災難者，於特別災難終了滿1年
    後，法院得因利害關係人或檢察官之聲請，為死亡之宣告，
    民法第8條定有明文。又對失蹤人為公示催告，應記載下列
    各款事項：失蹤人應於期間內陳報其生存，如不陳報，即
    應受死亡之宣告。凡知失蹤人之生死者，應於期間內將其
    所知陳報法院。前條陳報期間，自公示催告最後登載公報或
    新聞紙之日起，應有6個月以上，家事事件法第156條亦有明
    文。次按民法第8條規定所稱失蹤，係指失蹤人離去其最後
    住所或居所，而陷於生死不明之狀態。至「生死不明」並非
    絕對而係相對的狀態，僅須聲請人、利害關係人及法院不知
    其行蹤，即為失蹤（最高法院104年度台簡抗字第184號裁判
    參照）。
二、聲請意旨略以：聲請人之弟即相對人洪主明（男，民國00年
    00月00日生，身分證統一編號：Z000000000號，原住南投縣
    ○○鄉○○村○○巷00號）於72年9月8日因出海跑船，遭遇颱風而
    失蹤，迄今已逾38年，音訊全無、生死不明，前經聲請人報
    案協尋，迄今仍無所獲，為此聲請宣告相對人死亡等語。
三、經查，聲請人主張之前開事實，業據其提出戶籍謄本、失蹤
    人親屬系統表等件為證。而相對人查無入出境、全民健康保
    險投保資料，其勞工保險於70年2月17日即已退保，且相對
    人無申辦電話使用，亦無刑案及在監在押紀錄，有本院職權
    查詢之入出境資訊連結作業、法務部─健保資訊連結作業查
    詢紀錄、勞保局被保險人投保資料查詢、臺灣高等法院出入
    監簡列表、被告前案紀錄表、電信資訊連結作業系統結果等
    件在卷為憑。復經本院函請南投縣政府警察局仁愛分局派員
    訪查結果，相對人之祖父洪永茂曾於72年9月8日通報協尋相
    對人，然迄今尚未尋獲，且與相對人居住於同部落，屬遠房
    親戚，並曾擔任過村長之洪國棟、高金水等人，亦均稱認識
    相對人，但相對人於72年間參加遠洋工作，遭遇颱風天發生
    海難，就沒有再回來，72年以後就沒有再看過相對人等語，
    有該局110年9月16日投仁警偵字第1100010458號函及該函檢
    附之南投縣政府警察局受（處）理案件證明單、失蹤人口系
    統-資料報表、訪談筆錄等附卷可佐。再相對人之父洪進坤
    亦曾於96年間以相對人遭遇颱風失蹤為由，向本院提出公示
    催告之聲請，惟經本院裁定後，並未依通知將公告及裁定刊
    登於新聞紙，經職權調取本院96年度家催字第21號公示催告
    事件卷宗核閱屬實。綜上事證，堪認相對人確已離去其住所
    且未與任何家人至親聯絡，其陷於生死不明之狀態已逾7年
    ，聲請人請求對相對人為死亡宣告之公示催告，自無不當，
    應予准許，爰依上揭規定，裁定如主文。
中　　華　　民　　國　　110 　年　　10　　月　　20　　日
                                臺灣南投地方法院家事法庭
                                          法　官　柯伊伶
以上正本係照原本作成。
如對本裁定抗告須於裁定送達後10日內向本院提出抗告狀，並應
繳納抗告費新臺幣1,000元整。
中　　華　　民　　國　　110 　年　　10　　月　　20　　日
                                          書記官  白淑幻